【裁判字號】    91,訴,953
【裁判日期】    920128
【裁判案由】    給付借款
【裁判全文】
臺灣嘉義地方法院民事判決  九十一年度訴字第九五三號
    原      告  台南區中小企業銀行股份有限公司竹崎分公司
    法定代理人  乙○○
    訴訟代理人  甲○○
    被      告  丁○○
                丙○○○
右當事人間請求給付借款事件，本院判決如左：
    主    文
被告應連帶給付原告新台幣壹佰陸拾伍萬肆仟玖佰玖拾元，及自民國九十年十二月十
九日起至清償日止，按年息百分之十．００五計算之利息，並自民國九十一年一月二
十日起至民國九十一年七月十九日止，按上開利率百分之十，自民國九十一年七月二
十日起至清償日止，按上開利率百分之二十計付之違約金。
訴訟費用由被告連帶負擔。
    事    實
甲、原告方面：
  一、聲明：如主文所示。
  二、陳述：
  （一）被告丁○○以被告丙○○○為連帶保證人，於民國八十七年三月十九日向原
        告借用新台幣（下同）三百萬元，約定利息按原告基本放款利率（貸款時為
        年息百分之十．二，現已調整為百分之十．００五）調整計算，逾期清償在
        六個月以內者，按上開利率百分之十，超過六個月者，按上開利率百分之二
        十計付違約金，且全部債務視同到期，清償期為九十四年三月十九日止。詎
        被告丁○○自九十年十二月十九日起即未依約清償，依消費借貸及連帶保證
        契約之法律關係訴請被告連帶給付如主文所示之本息及違約金。
  （二）被告九十一年四月十日及九十一年六月十七日之繳款，係繳納九十年十二月
        十九日以前之本息，故被告仍自九十年十二月十九日起未繳納本息。
  三、證據：提出借據暨授信約定書、繳納明細查詢單、交易明細報表、分期償還放
      款帳影本各一份為證。
乙、被告方面：
  一、聲明：駁回原告之訴。
  二、陳述：尚欠本金一百六十五萬四千九百九十元，但九十一年四月十日、九十一
      年六月十七日尚有繳納本息。本件借款已商由訴外人蔡信義代償還至九十二年
      一月二十日止之本金、利息、違約金，合計一百八十八萬三千四百六十二元，
      惟因要求還款之同時塗銷抵押權，原告尚未同意。
  三、證據：提出暫收代償費用證明書一份、存款憑條影本二份為證。
    理    由
一、本件原告主張之事實，已據其提出借據暨授信約定書、繳納明細查詢單、交易明
    細報表、分期償還放款帳影本各一份為證。被告先則抗辯最後一次繳納本息日應
    為九十一年六月十七日，惟經原告陳明被告九十一年六月十七日係繳納九十年十
    二月十九日前繳納之本息，並提出交易明細報表、分期償還放款帳各一份為證後
    ，被告對所積欠之本息已不爭執。又依民法第三百十一條第一項之規定，債之清
    償，如當事人未另有訂定或依債之性質不得由第三人清償者，固得由第三人為之
    ，惟本件依被告提出之原告於九十二年一月十三日所出具之暫收代償費用證明書
    ，訴外人蔡信義代被告清償本件借款算至九十一年一月二十日止之本金、利息、
    違約金，合計一百八十八萬三千四百六十二元，係附有於半個月內塗銷嘉義縣朴
    子市○○○段仁和小段二０二地號土地之抵押權之條件，且原告主張因被告丁○
    ○尚積欠原告其他分行債務，故上開土地之抵押權能否塗銷，尚待原告總行指示
    ，訴外人蔡信義提出之款項，尚未用以清償本件債務等語，此為被告所不爭執，
    果爾，訴外人蔡信義所提出之款項，尚未發生清償本件債務之效力。從而原告依
    消費借貸及連帶保證契約之法律關係請求被告連帶給付如主文所示之本息及違約
    金為有理由，應予准許。
二、據上論結，本件原告之訴為有理由，依民事訴訟法第三百八十五條第一項前段、
    第八十五條第二項，判決如主文。
中      華      民      國    九十二    年      一      月    二十八    日
~B臺灣嘉義地方法院民事第二庭
~B    法  官  黃  渙  文
右為正本係照原本作成。
如對本判決上訴須於判決送達後廿日內向本院提出上訴狀。
中      華      民      國    九十二    年      一      月    二十八    日
~B    書記官  馮  澤  文


司法院資訊處製作；財團法人民間司法改革基金會備份。
